# 求助陈版及各位大神：回头票是否需要在报表中抵销

提问人：zxg_sdjnzq 时间：2019-02-16 16:58:46
A 公司开具银行承兑汇票给B 公司，B公司背书后又交给 A公司，这种回头票有 2 种情况： 1 、有商业实质，A与 B 之间存在互相采购、销售的情况，A 将汇票给B 公司是因为采购 B 公司产品，B将汇票给 A 是因为B采购 A 公司产品，不净额结算； 2 、无商业实质，A 将汇票开给 B 由其背书后转回 A，A 再对外支付。对于上述 2 种情况，我的看法是： 1 、第一种不需要在报表中抵销； 2 、第 2 种因其无商业实质，在报表中应将 “应收票据” 与“应付票据”互相抵销。请陈版及各位大神发表自己的看法，同时也请告知一下抵销或不抵销的理由。谢谢。

回答人：chenyiwei
不论属于主帖所述哪种情况，票据回到出票人手中，意味着债权债务关系的消灭，对原先的应付票据应当终止确认，而不是确认为一项应收票据。
后续将该票据继续背书转让出去时，属于一项新的金融负债的初始确认，视同签发了一张新的应付票据。